-paradigm: connect_verbs-I
 -flex: .<.>
  gramm:
 paradigm: Aspect-I
 paradigm: Infinitive-I
 paradigm: Verb-pres-I-positive
 paradigm: Verb-past-I-positive
 paradigm: Verb-future-I-positive
 paradigm: Verb-pres-I-negative
 paradigm: Verb-I-negative
 paradigm: Verb-subj-I
 paradigm: Converbs-I
 paradigm: Evidentiality-I
 paradigm: Participles-I
 paradigm: Participles-neg-I
 paradigm: Verb-imp-I

-paradigm: connect_verbs-I-soft
 -flex: .<.>
  gramm:
 paradigm: Aspect-I-soft
 paradigm: Infinitive-I-soft
 paradigm: Verb-pres-I-positive-soft
 paradigm: Verb-past-I-positive-soft
 paradigm: Verb-future-I-positive-soft
 paradigm: Verb-pres-I-negative-soft
 paradigm: Verb-I-negative-soft
 paradigm: Verb-subj-I-soft
 paradigm: Converbs-I-soft
 paradigm: Evidentiality-I-soft
 paradigm: Participles-I-soft
 paradigm: Participles-neg-I-soft
 paradigm: Verb-imp-I-soft

-paradigm: connect_verbs-II
 -flex: .<.>
  gramm:
 paradigm: Aspect-II
 paradigm: Infinitive-II
 paradigm: Verb-pres-II-positive
 paradigm: Verb-past-II-positive
 paradigm: Verb-future-II-positive
 paradigm: Verb-pres-II-negative
 paradigm: Verb-II-negative
 paradigm: Verb-subj-II
 paradigm: Converbs-II
 paradigm: Evidentiality-II
 paradigm: Converbs-II
 paradigm: Participles-II
 paradigm: Participles-neg-II
 paradigm: Verb-imp-II


-paradigm: connect_adjectives
 -flex: .<.>
  gramm:
 paradigm: Adjectives_Pl
 paradigm: Adjectives_Sg_intens
 paradigm: Comparative

-paradigm: connect_adjectives-soft
 -flex: .ь<.>
  gramm:
  paradigm: Comparative
 -flex: .<.>
  gramm:
  paradigm: Adjectives_Pl-soft
  paradigm: Adjectives_Sg_intens-soft

-paradigm: connect_num
 -flex: .<.>
  gramm:
  paradigm: Noun-case
  paradigm: Adjectives_Sg_intens
  paradigm: Comparative
 -flex: .етӥ<.>
  gramm: ord
  regex-prev: ^.*[бвгжӟӝйкмпрфхцчӵшщаеёиӥоӧуыэюя][<>.]*$
  paradigm: Adjectives_Sg_intens
  paradigm: Comparative
 -flex: .этӥ<.>
  gramm: ord
  paradigm: Adjectives_Sg_intens
  paradigm: Comparative
 -flex: .ос<.>
  regex-prev: ^.*[аеёиӥоӧуыэюя][<>.]*$
  gramm: pl
  paradigm: Noun-case
  paradigm: Noun-case-poss-1,sg
  paradigm: Noun-case-poss-2,sg
  paradigm: Noun-case-poss-3,sg
  paradigm: Noun-case-poss-1,pl
  paradigm: Noun-case-poss-2,pl
  paradigm: Noun-case-poss-3,pl
 -flex: .ъёс<.>
  regex-prev: ^.*[^аеёиӥоӧуыэюя<>.][<>.]*$
  gramm: pl
  paradigm: Noun-case
  paradigm: Noun-case-poss-1,sg
  paradigm: Noun-case-poss-2,sg
  paradigm: Noun-case-poss-3,sg
  paradigm: Noun-case-poss-1,pl
  paradigm: Noun-case-poss-2,pl
  paradigm: Noun-case-poss-3,pl
 -flex: .на<.>
  gramm: coll
  paradigm: Noun-case-poss-1,sg
  paradigm: Noun-case-poss-2,sg
  paradigm: Noun-case-poss-3,sg
  paradigm: Noun-case-poss-1,pl
  paradigm: Noun-case-poss-2,pl
  paradigm: Noun-case-poss-3,pl
  paradigm: Comparative
 -flex: .ой<.>//.ойскын<.>
  gramm: period
  paradigm: Comparative


-paradigm: connect_num-soft
 -flex: .<.>
  gramm:
  paradigm: Noun-case-soft
  paradigm: Adjectives_Sg_intens-soft
 -flex: .ь<.>
  gramm:
  paradigm: Comparative
 -flex: .етӥ<.>
  gramm: ord
  paradigm: Adjectives_Sg_intens
  paradigm: Comparative
 -flex: .ьёс<.>
  gramm: pl
  paradigm: Noun-case
  paradigm: Noun-case-poss-1,sg
  paradigm: Noun-case-poss-2,sg
  paradigm: Noun-case-poss-3,sg
  paradigm: Noun-case-poss-1,pl
  paradigm: Noun-case-poss-2,pl
  paradigm: Noun-case-poss-3,pl
 -flex: .ьна<.>
  gramm: coll
  paradigm: Noun-case-poss-1,sg
  paradigm: Noun-case-poss-2,sg
  paradigm: Noun-case-poss-3,sg
  paradigm: Noun-case-poss-1,pl
  paradigm: Noun-case-poss-2,pl
  paradigm: Noun-case-poss-3,pl
  paradigm: Comparative
 -flex: .ёй<.>//.ёйскын<.>
  gramm: period
  paradigm: Comparative

-paradigm: connect_adverbs
 -flex: .<.>
  gram:
 paradigm: Comparative
 paradigm: Empty




-paradigm: Noun-num-vowel
 -flex: .<.>
  gramm: sg
  paradigm: Noun-case
  paradigm: Noun-case-poss-1,sg
  paradigm: Noun-case-poss-2,sg
  paradigm: Noun-case-poss-3,sg
  paradigm: Noun-case-poss-1,pl
  paradigm: Noun-case-poss-2,pl
  paradigm: Noun-case-poss-3,pl
 -flex: .ос<.>
  gramm: pl
  paradigm: Noun-case
  paradigm: Noun-case-poss-1,sg
  paradigm: Noun-case-poss-2,sg
  paradigm: Noun-case-poss-3,sg
  paradigm: Noun-case-poss-1,pl
  paradigm: Noun-case-poss-2,pl
  paradigm: Noun-case-poss-3,pl
 -flex: .ё<.>
  gramm: attr,attr_o
  paradigm: connect_adjectives
 -flex: .ем<.>
  gramm: attr,attr_em
  paradigm: connect_adjectives
 -flex: .скын<.>
  gramm: period
  paradigm: Comparative

-paradigm: Noun-num-consonant
 -flex: .<.>
  gramm: sg
  paradigm: Noun-case
  paradigm: Noun-case-poss-1,sg
  paradigm: Noun-case-poss-2,sg
  paradigm: Noun-case-poss-3,sg
  paradigm: Noun-case-poss-1,pl
  paradigm: Noun-case-poss-2,pl
  paradigm: Noun-case-poss-3,pl
 -flex: .ъёс<.>
  gramm: pl
  paradigm: Noun-case
  paradigm: Noun-case-poss-1,sg
  paradigm: Noun-case-poss-2,sg
  paradigm: Noun-case-poss-3,sg
  paradigm: Noun-case-poss-1,pl
  paradigm: Noun-case-poss-2,pl
  paradigm: Noun-case-poss-3,pl
 -flex: .о<.>
  gramm: attr,attr_o
  # do not confuse it with the debitive
  regex-stem: ^.*([^<>.н]|[^<>.аяоё][^<>.]|фон)[<>.]*$
  regex-gramm: ^(.(?!rel_n))*$
  paradigm: connect_adjectives
 -flex: .ъем<.>
  gramm: attr,attr_em
  paradigm: connect_adjectives
 -flex: .скын<.>
  gramm: period
  paradigm: Comparative

-paradigm: Noun-mar
 -flex: .<.>
  gramm: sg
  paradigm: Noun-case-mar
  paradigm: Noun-case-mar-poss-1,sg
  paradigm: Noun-case-mar-poss-2,sg
  paradigm: Noun-case-mar-poss-3,sg
  paradigm: Noun-case-poss-1,pl
  paradigm: Noun-case-poss-2,pl
  paradigm: Noun-case-poss-3,pl
 -flex: .ъёс<.>
  gramm: pl
  regex-prev: ^.*[^аеёиӥоӧуыэюя<>.][<>.]*$
  paradigm: Noun-case
  paradigm: Noun-case-poss-1,sg
  paradigm: Noun-case-poss-2,sg
  paradigm: Noun-case-poss-3,sg
  paradigm: Noun-case-poss-1,pl
  paradigm: Noun-case-poss-2,pl
  paradigm: Noun-case-poss-3,pl
 -flex: .ос<.>
  gramm: pl
  regex-prev: ^.*[аеёиӥоӧуыэюя][<>.]*$
  paradigm: Noun-case
  paradigm: Noun-case-poss-1,sg
  paradigm: Noun-case-poss-2,sg
  paradigm: Noun-case-poss-3,sg
  paradigm: Noun-case-poss-1,pl
  paradigm: Noun-case-poss-2,pl
  paradigm: Noun-case-poss-3,pl

-paradigm: Noun-num-soft
 -flex: .<.>
  gramm: sg
  paradigm: Noun-case-soft
  paradigm: Noun-case-poss-1,sg-soft
  paradigm: Noun-case-poss-2,sg-soft
  paradigm: Noun-case-poss-3,sg-soft
  paradigm: Noun-case-poss-1,pl-soft
  paradigm: Noun-case-poss-2,pl-soft
  paradigm: Noun-case-poss-3,pl-soft
 -flex: .ьёс<.>
  gramm: pl
  paradigm: Noun-case
  paradigm: Noun-case-poss-1,sg
  paradigm: Noun-case-poss-2,sg
  paradigm: Noun-case-poss-3,sg
  paradigm: Noun-case-poss-1,pl
  paradigm: Noun-case-poss-2,pl
  paradigm: Noun-case-poss-3,pl
 -flex: .ё<.>
  gramm: attr,attr_o
  regex-gramm: ^(.(?!rel_n))*$
  paradigm: connect_adjectives
 -flex: .ьем<.>
  gramm: attr,attr_em
  paradigm: connect_adjectives
 -flex: .ьскын<.>
  gramm: period
  paradigm: Comparative

-paradigm: Noun-num-j
 -flex: .<.>
  gramm: sg
  paradigm: Noun-case-j
  paradigm: Noun-case-poss-1,sg-j
  paradigm: Noun-case-poss-2,sg-j
  paradigm: Noun-case-poss-3,sg-j
  paradigm: Noun-case-poss-1,pl-j
  paradigm: Noun-case-poss-2,pl-j
  paradigm: Noun-case-poss-3,pl-j
 -flex: .йёс<.>
  gramm: pl
  paradigm: Noun-case
  paradigm: Noun-case-poss-1,sg
  paradigm: Noun-case-poss-2,sg
  paradigm: Noun-case-poss-3,sg
  paradigm: Noun-case-poss-1,pl
  paradigm: Noun-case-poss-2,pl
  paradigm: Noun-case-poss-3,pl
 -flex: .йо<.>//.ё<.>
  gramm: attr,attr_o
  regex-gramm: ^(.(?!rel_n))*$
  paradigm: connect_adjectives
 -flex: .йем<.>
  gramm: attr,attr_em
  paradigm: connect_adjectives
 -flex: .йскын<.>
  gramm: period
  paradigm: Comparative

-paradigm: Noun-num-ija
 -flex: .<.>
  gramm: sg
  paradigm: Noun-case-ija
  paradigm: Noun-case-poss-1,sg
  paradigm: Noun-case-poss-2,sg
  paradigm: Noun-case-poss-3,sg
  paradigm: Noun-case-poss-1,pl
  paradigm: Noun-case-poss-2,pl
  paradigm: Noun-case-poss-3,pl
 -flex: .ос<.>
  gramm: pl
  paradigm: Noun-case
  paradigm: Noun-case-poss-1,sg
  paradigm: Noun-case-poss-2,sg
  paradigm: Noun-case-poss-3,sg
  paradigm: Noun-case-poss-1,pl
  paradigm: Noun-case-poss-2,pl
  paradigm: Noun-case-poss-3,pl
 -flex: .ё<.>//.яо<.>
  gramm: attr,attr_o
  paradigm: connect_adjectives
 -flex: .ем<.>//.яем<.>
  gramm: attr,attr_em
  paradigm: connect_adjectives

-paradigm: Noun-num-ije
 -flex: .<.>
  gramm: sg
  paradigm: Noun-case-ije
  paradigm: Noun-case-poss-1,sg
  paradigm: Noun-case-poss-2,sg
  paradigm: Noun-case-poss-3,sg
  paradigm: Noun-case-poss-1,pl
  paradigm: Noun-case-poss-2,pl
  paradigm: Noun-case-poss-3,pl
 -flex: .ос<.>
  gramm: pl
  paradigm: Noun-case
  paradigm: Noun-case-poss-1,sg
  paradigm: Noun-case-poss-2,sg
  paradigm: Noun-case-poss-3,sg
  paradigm: Noun-case-poss-1,pl
  paradigm: Noun-case-poss-2,pl
  paradigm: Noun-case-poss-3,pl
 -flex: .ё<.>//.ео<.>
  gramm: attr,attr_o
  paradigm: connect_adjectives
 -flex: .ем<.>//.еем<.>
  gramm: attr,attr_em
  paradigm: connect_adjectives

-paradigm: Noun-num-pal
 -flex: .<.>
  gramm: sg
 -flex: .ъёс<.>
  gramm: pl
 paradigm: Noun-case-pal
 paradigm: Noun-case-poss-1,sg
 paradigm: Noun-case-poss-2,sg
 paradigm: Noun-case-poss-3,sg
 paradigm: Noun-case-poss-1,pl
 paradigm: Noun-case-poss-2,pl
 paradigm: Noun-case-poss-3,pl


-paradigm: Noun-case-compounding
 -flex: .<.>
  gramm: 
 -flex: .эз<.>
  gramm: case_comp,acc
 -flex: .ез<.>
  gramm: case_comp,acc
  regex-prev: ^.*[бвгжӟӝйкмпрфхцчӵшщаеёиӥоӧуыэюя][<>.]*$
 -flex: .лэн<.>
  gramm: case_comp,gen
 -flex: .лэсь<.>
  gramm: case_comp,abl
 -flex: .лы<.>
  gramm: case_comp,dat
 -flex: .эн<.>
  gramm: case_comp,ins
 -flex: .ен<.>
  gramm: case_comp,ins
  regex-prev: ^.*[бвгжӟӝйкмпрфхцчӵшщаеёиӥоӧуыэюя][<>.]*$
 -flex: .тэк<.>
  gramm: case_comp,car
  regex-prev: ^.*[^<>.ыя][<>.]*$
 -flex: .я<.>
  regex-prev: ^.*[йаеёиӥоӧуыэюя][<>.]*$
  gramm: case_comp,adv
 -flex: .ъя<.>
  gramm: case_comp,adv
 -flex: .ын<.>
  regex-prev: ^.*[^<>.ы][<>.]*$
  gramm: case_comp,loc
 -flex: .э<.>
  regex-prev: ^.*[^<>.ы][<>.]*$
  gramm: case_comp,ill
 -flex: .е<.>
  gramm: case_comp,ill
  regex-prev: ^.*[бвгжӟӝйкмпрфхцчӵшщаеёиӥоӧуэюя][<>.]*$
 -flex: .ысь<.>
  regex-prev: ^.*[^<>.ы][<>.]*$
  gramm: case_comp,el
 -flex: .ысен<.>
  regex-prev: ^.*[^<>.ы][<>.]*$
  gramm: case_comp,egr
 -flex: .озь<.>
  gramm: case_comp,term
 -flex: .этӥ<.>//.ытӥ<.>
  gramm: case_comp,prol
 -flex: .тӥ<.>
  regex-prev: ^.*[^<>.ыэе][<>.]*$
  gramm: case_comp,prol
 -flex: .етӥ<.>
  gramm: case_comp,prol
  regex-prev: ^.*[бвгжӟӝйкмпрфхцчӵшщаеёиӥоӧуыэюя][<>.]*$
 -flex: .лань<.>
  gramm: case_comp,app
 -flex: .эз<.>
  gramm: case_comp,poss_comp,nom
 -flex: .ез<.>
  gramm: case_comp,poss_comp,nom
  regex-prev: ^.*[бвгжӟӝйкмпрфхцчӵшщаеёиӥоӧуыэюя][<>.]*$
 -flex: .эзлэн<.>
  gramm: case_comp,poss_comp,gen
 -flex: .езлэн<.>
  gramm: case_comp,poss_comp,gen
  regex-prev: ^.*[бвгжӟӝйкмпрфхцчӵшщаеёиӥоӧуыэюя][<>.]*$
 -flex: .эзлэсь<.>
  gramm: case_comp,poss_comp,abl
 -flex: .езлэсь<.>
  gramm: case_comp,poss_comp,abl
  regex-prev: ^.*[бвгжӟӝйкмпрфхцчӵшщаеёиӥоӧуыэюя][<>.]*$
 -flex: .эзлы<.>
  gramm: case_comp,poss_comp,dat
 -flex: .езлы<.>
  gramm: case_comp,poss_comp,dat
  regex-prev: ^.*[бвгжӟӝйкмпрфхцчӵшщаеёиӥоӧуыэюя][<>.]*$
 -flex: .эзтэк<.>
  gramm: case_comp,poss_comp,car
 -flex: .езтэк<.>
  gramm: case_comp,poss_comp,car
  regex-prev: ^.*[бвгжӟӝйкмпрфхцчӵшщаеёиӥоӧуыэюя][<>.]*$
 -flex: .эзъя<.>
  gramm: case_comp,poss_comp,adv
 -flex: .езъя<.>
  gramm: case_comp,poss_comp,adv
  regex-prev: ^.*[бвгжӟӝйкмпрфхцчӵшщаеёиӥоӧуыэюя][<>.]*$
 -flex: .эзлань<.>
  gramm: case_comp,poss_comp,app
 -flex: .езлань<.>
  gramm: case_comp,poss_comp,app
  regex-prev: ^.*[бвгжӟӝйкмпрфхцчӵшщаеёиӥоӧуыэюя][<>.]*$
 -flex: .зэ<.>//.сэ<.>
  gramm: case_comp,poss_comp,acc
 -flex: .эныз<.>
  gramm: case_comp,poss_comp,ins
 -flex: .еныз<.>
  gramm: case_comp,poss_comp,ins
  regex-prev: ^.*[бвгжӟӝйкмпрфхцчӵшщаеёиӥоӧуыэюя][<>.]*$
 -flex: .аз<.>
  gramm: case_comp,poss_comp,loc
 -flex: .аз<.>
  gramm: case_comp,poss_comp,ill
 -flex: .яз<.>
  regex-prev: ^.*[бвгжӟӝйкмпрфхцчӵшщаеёиӥоӧуыэюя][<>.]*$
  gramm: case_comp,poss_comp,loc
 -flex: .яз<.>
  regex-prev: ^.*[бвгжӟӝйкмпрфхцчӵшщаеёиӥоӧуыэюя][<>.]*$
  gramm: case_comp,poss_comp,ill
 -flex: .ысьтыз<.>
  regex-prev: ^.*[^<>.ы][<>.]*$
  gramm: case_comp,poss_comp,el
 -flex: .ысеныз<.>
  regex-prev: ^.*[^<>.ы][<>.]*$
  gramm: case_comp,poss_comp,egr
 -flex: .озяз<.>
  gramm: case_comp,poss_comp,term
 -flex: .этӥз<.>//.ытӥз<.>
  gramm: case_comp,poss_comp,prol
 -flex: .тӥз<.>
  regex-prev: ^.*[^<>.ыэе][<>.]*$
  gramm: case_comp,poss_comp,prol
 -flex: .етӥз<.>
  gramm: case_comp,poss_comp,prol
  regex-prev: ^.*[бвгжӟӝйкмпрфхцчӵшщаеёиӥоӧуыэюя][<>.]*$
 paradigm: Comparative

-paradigm: Noun-case-compounding-soft
 -flex: .ь<.>
  gramm: 
 -flex: .ез<.>
  gramm: case_comp,acc
 -flex: .ьлэн<.>
  gramm: case_comp,gen
 -flex: .ьлэсь<.>
  gramm: case_comp,abl
 -flex: .ьлы<.>
  gramm: case_comp,dat
 -flex: .ьтэк<.>
  gramm: case_comp,car
 -flex: .ья<.>
  gramm: case_comp,adv
 -flex: .ьын<.>
  gramm: case_comp,loc
 -flex: .е<.>
  regex-prev: ^.*[^<>.ы][<>.]*$
  gramm: case_comp,ill
 -flex: .ьысь<.>
  gramm: case_comp,el
 -flex: .ьысен<.>
  gramm: case_comp,egr
 -flex: .ёзь<.>
  gramm: case_comp,term
 -flex: .ьытӥ<.>//.ьтӥ<.>
  gramm: case_comp,prol
 -flex: .ьлань<.>
  gramm: case_comp,app
 -flex: .ез<.>
  gramm: case_comp,poss_comp,nom
 -flex: .езлэн<.>
  gramm: case_comp,poss_comp,gen
 -flex: .езлэсь<.>
  gramm: case_comp,poss_comp,abl
 -flex: .езлы<.>
  gramm: case_comp,poss_comp,dat
 -flex: .езтэк<.>
  gramm: case_comp,poss_comp,car
 -flex: .езъя<.>
  gramm: case_comp,poss_comp,adv
 -flex: .езлань<.>
  gramm: case_comp,poss_comp,app
 -flex: .ьзэ<.>//.ьсэ<.>
  gramm: case_comp,poss_comp,acc
 -flex: .еныз<.>
  regex-prev: ^.*([^<>.с]|[^<>.ыа][^<>.])[<>.]*$
  gramm: case_comp,poss_comp,ins
 -flex: .яз<.>
  regex-prev: ^.*[^<>.з][<>.]*$
  gramm: case_comp,poss_comp,loc
 -flex: .яз<.>
  regex-prev: ^.*[^<>.з][<>.]*$
  gramm: case_comp,poss_comp,ill
 -flex: .ьысьтыз<.>
  gramm: case_comp,poss_comp,el
 -flex: .ьысеныз<.>
  gramm: case_comp,poss_comp,egr
 -flex: .ёзяз<.>
  gramm: case_comp,poss_comp,term
 -flex: .етӥз<.>//.ьытӥз<.>//.ьтӥз<.>
  gramm: case_comp,poss_comp,prol
 paradigm: Comparative


-paradigm: Noun-case
 -flex: .<.>
  gramm: nom
  regex-gramm: ^((?<!NUM).)*$
  paradigm: Comparative
 -flex: .эз<.>//.ыз<.>
  gramm: acc
  paradigm: Comparative
 -flex: .ез<.>
  gramm: acc
  regex-prev: ^.*[бвгжӟӝйкмпрфхцчӵшщаеёиӥоӧуыэюя][<>.]*$
  paradigm: Comparative
 -flex: .ты<.>
  gramm: acc
  regex-prev-gramm: ^.*pl.*$
  paradigm: Comparative
 -flex: .лэн<.>
  gramm: gen
  paradigm: Noun-case-compounding
 -flex: .лэс<.>
  gramm: abl
  paradigm: Noun-case-compounding-soft
 -flex: .лы<.>
  gramm: dat
  paradigm: Noun-case-compounding
 -flex: .эн<.>//.ын<.>
  gramm: ins
  paradigm: Noun-case-compounding
 -flex: .ен<.>
  gramm: ins
  regex-prev: ^.*[бвгжӟӝйкмпрфхцчӵшщаеёиӥоӧуыэюя][<>.]*$
  paradigm: Noun-case-compounding
 -flex: .тэк<.>
  gramm: car
  paradigm: Noun-case-compounding
 -flex: .я<.>//.ъя<.>
  gramm: adv
  paradigm: Comparative
 -flex: .ын<.>
  gramm: loc
  paradigm: Noun-case-compounding
 -flex: .э<.>//.ы<.>
  gramm: ill
  paradigm: Comparative
 -flex: .е<.>
  gramm: ill
  regex-prev: ^.*[бвгжӟӝйкмпрфхцчӵшщаеёиӥоӧуыэюя][<>.]*$
  paradigm: Comparative
 -flex: .ыс<.>
  gramm: el
  paradigm: Noun-case-compounding-soft
 -flex: .ысен<.>
  gramm: egr
  paradigm: Noun-case-compounding
 -flex: .оз<.>
  gramm: term
  paradigm: Noun-case-compounding-soft
 -flex: .этӥ<.>
  gramm: prol
  regex-gramm: ^([^N]|N(?!UM)).*$
  paradigm: Noun-case-compounding
 -flex: .ытӥ<.>//.тӥ<.>
  gramm: prol
  paradigm: Noun-case-compounding
 -flex: .етӥ<.>
  gramm: prol
  regex-prev: ^.*[бвгжӟӝйкмпрфхцчӵшщаеёиӥоӧуыэюя][<>.]*$
  regex-gramm: ^([^N]|N(?!UM)).*$
  paradigm: Noun-case-compounding
 -flex: .лан<.>
  gramm: app
  paradigm: Noun-case-compounding-soft

-paradigm: Noun-case-mar
 -flex: .е<.>
  gramm: nom
  regex-lex: ^номыре$
 -flex: .<.>
  gramm: nom
 -flex: .е<.>
  gramm: acc
 -flex: .ты<.>
  gramm: acc
  regex-gramm: ^.*pl.*$
 -flex: .лэн<.>
  gramm: gen
 -flex: .лэсь<.>
  gramm: abl
 -flex: .лы<.>
  gramm: dat
 -flex: .ен<.>//.ин<.>
  gramm: ins
 -flex: .тэк<.>
  gramm: car
 -flex: .я<.>//.ъя<.>
  gramm: adv
 -flex: .ын<.>
  gramm: loc
 -flex: .е<.>
  gramm: ill
 -flex: .ысь<.>
  gramm: el
 -flex: .ысен<.>
  gramm: egr
 -flex: .озь<.>
  gramm: term
 -flex: .етӥ<.>//.тӥ<.>
  gramm: prol
 -flex: .лань<.>
  gramm: app
 paradigm: Comparative

-paradigm: Noun-case-pal
 -flex: .<.>
  gramm: nom
  paradigm: Comparative
 -flex: .эз<.>//.ыз<.>
  gramm: acc
  paradigm: Comparative
 -flex: .ты<.>
  gramm: acc
  regex-gramm: ^.*pl.*$
  paradigm: Comparative
 -flex: .лэн<.>
  gramm: gen
  paradigm: Noun-case-compounding
 -flex: .лэс<.>
  gramm: abl
  paradigm: Noun-case-compounding-soft
 -flex: .лы<.>
  gramm: dat
  paradigm: Noun-case-compounding
 -flex: .эн<.>//.ын<.>
  gramm: ins
  paradigm: Noun-case-compounding
 -flex: .тэк<.>
  gramm: car
  paradigm: Noun-case-compounding
 -flex: .я<.>//.ъя<.>
  gramm: adv
  paradigm: Comparative
 -flex: .ан<.>
  gramm: loc
  paradigm: Noun-case-compounding
 -flex: .а<.>
  gramm: ill
  paradigm: Comparative
 -flex: .ас<.>
  gramm: el
  paradigm: Noun-case-compounding-soft
 -flex: .асен<.>
  gramm: egr
  paradigm: Noun-case-compounding
 -flex: .оз<.>
  gramm: term
  paradigm: Noun-case-compounding-soft
 -flex: .этӥ<.>//.ытӥ<.>//.тӥ<.>
  gramm: prol
  paradigm: Noun-case-compounding
 -flex: .лан<.>
  gramm: app
  paradigm: Noun-case-compounding-soft

-paradigm: Noun-case-soft
 -flex: .ь<.>
  gramm: nom
  regex-gramm: ^((?<!NUM).)*$
  paradigm: Comparative
 -flex: .ез<.>//.ьыз<.>
  gramm: acc
  paradigm: Comparative
 -flex: .ьлэн<.>
  gramm: gen
  paradigm: Noun-case-compounding
 -flex: .ьлэс<.>
  gramm: abl
  paradigm: Noun-case-compounding-soft
 -flex: .ьлы<.>
  gramm: dat
  paradigm: Noun-case-compounding
 -flex: .ен<.>//.ьын<.>
  gramm: ins
  paradigm: Noun-case-compounding
 -flex: .ьтэк<.>
  gramm: car
  paradigm: Noun-case-compounding
 -flex: .ья<.>
  gramm: adv
  paradigm: Comparative
 -flex: .ьын<.>
  gramm: loc
  paradigm: Noun-case-compounding
 -flex: .е<.>//.ьы<.>
  gramm: ill
  paradigm: Comparative
 -flex: .ьыс<.>
  gramm: el
  paradigm: Noun-case-compounding-soft
 -flex: .ьысен<.>
  gramm: egr
  paradigm: Noun-case-compounding
 -flex: .ёз<.>
  gramm: term
  paradigm: Noun-case-compounding-soft
 -flex: .етӥ<.>//.ьытӥ<.>//.ьтӥ<.>
  gramm: prol
  paradigm: Noun-case-compounding
 -flex: .ьлан<.>
  gramm: app
  paradigm: Noun-case-compounding-soft

-paradigm: Noun-case-j
 -flex: .й<.>
  gramm: nom
  paradigm: Comparative
 -flex: .ез<.>//.йез<.>//.йыз<.>
  gramm: acc
  paradigm: Comparative
 -flex: .йлэн<.>
  gramm: gen
  paradigm: Noun-case-compounding
 -flex: .йлэс<.>
  gramm: abl
  paradigm: Noun-case-compounding-soft
 -flex: .йлы<.>
  gramm: dat
  paradigm: Noun-case-compounding
 -flex: .ен<.>//.йен<.>
  gramm: ins
  paradigm: Noun-case-compounding
 -flex: .йтэк<.>
  gramm: car
  paradigm: Noun-case-compounding
 -flex: .я<.>//.йя<.>
  gramm: adv
  paradigm: Comparative
 -flex: .йын<.>
  gramm: loc
  paradigm: Noun-case-compounding
 -flex: .е<.>//.йе<.>//.йы<.>
  gramm: ill
  paradigm: Comparative
 -flex: .йыс<.>
  gramm: el
  paradigm: Noun-case-compounding-soft
 -flex: .йысен<.>
  gramm: egr
  paradigm: Noun-case-compounding
 -flex: .ёз<.>//.йёз<.>//.йоз<.>
  gramm: term
  paradigm: Noun-case-compounding-soft
 -flex: .етӥ<.>//.йетӥ<.>//.йытӥ<.>//.йтӥ<.>
  gramm: prol
  paradigm: Noun-case-compounding
 -flex: .йлан<.>
  gramm: app
  paradigm: Noun-case-compounding-soft

-paradigm: Noun-case-ija
 -flex: .я<.>//.<.>
  gramm: nom
  paradigm: Comparative
 -flex: .ез<.>
  gramm: acc
  paradigm: Comparative
 -flex: .лэн<.>
  gramm: gen
  paradigm: Noun-case-compounding
 -flex: .лэс<.>
  gramm: abl
  paradigm: Noun-case-compounding-soft
 -flex: .лы<.>
  gramm: dat
  paradigm: Noun-case-compounding
 -flex: .ен<.>
  gramm: ins
  paradigm: Noun-case-compounding
 -flex: .тэк<.>
  gramm: car
  paradigm: Noun-case-compounding
 -flex: .яя<.>
  gramm: adv
  paradigm: Comparative
 -flex: .ын<.>
  gramm: loc
  paradigm: Noun-case-compounding
 -flex: .е<.>
  gramm: ill
  paradigm: Comparative
 -flex: .ыс<.>
  gramm: el
  paradigm: Noun-case-compounding-soft
 -flex: .ысен<.>
  gramm: egr
  paradigm: Noun-case-compounding
 -flex: .ёз<.>
  gramm: term
  paradigm: Noun-case-compounding-soft
 -flex: .етӥ<.>//.ытӥ<.>//.тӥ<.>
  gramm: prol
  paradigm: Noun-case-compounding
 -flex: .лан<.>
  gramm: app
  paradigm: Noun-case-compounding-soft

-paradigm: Noun-case-ije
 -flex: .е<.>
  gramm: nom
  paradigm: Comparative
 -flex: .ез<.>
  gramm: acc
  paradigm: Comparative
 -flex: .лэн<.>
  gramm: gen
 -flex: .лэсь<.>
  gramm: abl
 -flex: .лы<.>
  gramm: dat
 -flex: .ен<.>
  gramm: ins
 -flex: .тэк<.>
  gramm: car
 -flex: .ея<.>//.я<.>
  gramm: adv
  paradigm: Comparative
 -flex: .ын<.>
  gramm: loc
 -flex: .е<.>
  gramm: ill
  paradigm: Comparative
 -flex: .ысь<.>
  gramm: el
 -flex: .ысен<.>
  gramm: egr
 -flex: .ёзь<.>
  gramm: term
 -flex: .етӥ<.>//.ытӥ<.>//.тӥ<.>
  gramm: prol
 -flex: .лань<.>
  gramm: app
 paradigm: Comparative
  
-paradigm: Noun-case-poss-1,sg
 -flex: .э<.>//.ы<.>
  gramm: nom,1sg
 -flex: .e<.>
  gramm: nom,1sg
  regex-prev: ^.*[бвгжӟӝйкмпрфхцчӵшщаеёиӥоӧуыэюя][<>.]*$
 -flex: .ме<.>
  gramm: acc,1sg
 -flex: .элэн<.>//.ылэн<.>
  gramm: gen,1sg
 -flex: .елэн<.>
  gramm: gen,1sg
  regex-prev: ^.*[бвгжӟӝйкмпрфхцчӵшщаеёиӥоӧуыэюя][<>.]*$
 -flex: .элэсь<.>//.ылэсь<.>
  gramm: abl,1sg
 -flex: .елэсь<.>
  gramm: abl,1sg
  regex-prev: ^.*[бвгжӟӝйкмпрфхцчӵшщаеёиӥоӧуыэюя][<>.]*$
 -flex: .элы<.>//.ылы<.>
  gramm: dat,1sg
 -flex: .елы<.>
  gramm: dat,1sg
  regex-prev: ^.*[бвгжӟӝйкмпрфхцчӵшщаеёиӥоӧуыэюя][<>.]*$
 -flex: .этэк<.>//.ытэк<.>
  gramm: car,1sg
 -flex: .етэк<.>
  gramm: car,1sg
  regex-prev: ^.*[бвгжӟӝйкмпрфхцчӵшщаеёиӥоӧуыэюя][<>.]*$
 -flex: .эя<.>//.ыя<.>
  gramm: adv,1sg
 -flex: .ея<.>
  gramm: adv,1sg
  regex-prev: ^.*[бвгжӟӝйкмпрфхцчӵшщаеёиӥоӧуыэюя][<>.]*$
 -flex: .элань<.>//.ылэнь<.>
  gramm: app,1sg
 -flex: .елань<.>
  gramm: app,1sg
  regex-prev: ^.*[бвгжӟӝйкмпрфхцчӵшщаеёиӥоӧуыэюя][<>.]*$
 -flex: .эным<.>//.ыным<.>
  gramm: ins,1sg
 -flex: .еным<.>
  gramm: ins,1sg
  regex-prev: ^.*[бвгжӟӝйкмпрфхцчӵшщаеёиӥоӧуыэюя][<>.]*$
 -flex: .ам<.>
  gramm: loc,1sg
 -flex: .ам<.>
  gramm: ill,1sg
 -flex: .ям<.>
  regex-prev: ^.*[бвгжӟӝйкмпрфхцчӵшщаеёиӥоӧуыэюя][<>.]*$
  gramm: loc,1sg
 -flex: .ям<.>
  regex-prev: ^.*[бвгжӟӝйкмпрфхцчӵшщаеёиӥоӧуыэюя][<>.]*$
  gramm: ill,1sg
 -flex: .ысьтым<.>
  gramm: el,1sg
 -flex: .ысеным<.>
  gramm: egr,1sg
 -flex: .озям<.>
  gramm: term,1sg
 -flex: .этӥм<.>//.ытӥм<.>//.тӥм<.>
  gramm: prol,1sg
 -flex: .етӥм<.>
  gramm: prol,1sg
  regex-prev: ^.*[бвгжӟӝйкмпрфхцчӵшщаеёиӥоӧуыэюя][<>.]*$
 paradigm: Comparative

-paradigm: Noun-case-poss-2,sg
 -flex: .эд<.>//.ыд<.>
  gramm: nom,2sg
 -flex: .ед<.>
  gramm: nom,2sg
  regex-prev: ^.*[бвгжӟӝйкмпрфхцчӵшщаеёиӥоӧуыэюя][<>.]*$
 -flex: .эдлэн<.>//.ыдлэн<.>
  gramm: gen,2sg
 -flex: .едлэн<.>
  gramm: gen,2sg
  regex-prev: ^.*[бвгжӟӝйкмпрфхцчӵшщаеёиӥоӧуыэюя][<>.]*$
 -flex: .эдлэсь<.>//.ыдлэсь<.>
  gramm: abl,2sg
 -flex: .едлэсь<.>
  gramm: abl,2sg
  regex-prev: ^.*[бвгжӟӝйкмпрфхцчӵшщаеёиӥоӧуыэюя][<>.]*$
 -flex: .эдлы<.>//.ыдлы<.>
  gramm: dat,2sg
 -flex: .едлы<.>
  gramm: dat,2sg
  regex-prev: ^.*[бвгжӟӝйкмпрфхцчӵшщаеёиӥоӧуыэюя][<>.]*$
 -flex: .эдтэк<.>//.ыдтэк<.>
  gramm: car,2sg
 -flex: .едтэк<.>
  gramm: car,2sg
  regex-prev: ^.*[бвгжӟӝйкмпрфхцчӵшщаеёиӥоӧуыэюя][<>.]*$
 -flex: .эдъя<.>//.ыдъя<.>
  gramm: adv,2sg
 -flex: .едъя<.>
  gramm: adv,2sg
  regex-prev: ^.*[бвгжӟӝйкмпрфхцчӵшщаеёиӥоӧуыэюя][<>.]*$
 -flex: .эдлань<.>//.ыдлань<.>
  gramm: app,2sg
 -flex: .едлань<.>
  gramm: app,2sg
  regex-prev: ^.*[бвгжӟӝйкмпрфхцчӵшщаеёиӥоӧуыэюя][<>.]*$
 -flex: .дэ<.>//.тэ<.>
  gramm: acc,2sg
 -flex: .эныд<.>//.ыныд<.>
  gramm: ins,2sg
 -flex: .еныд<.>
  gramm: ins,2sg
  regex-prev: ^.*[бвгжӟӝйкмпрфхцчӵшщаеёиӥоӧуыэюя][<>.]*$
 -flex: .ад<.>
  gramm: loc,2sg
 -flex: .ад<.>
  gramm: ill,2sg
 -flex: .яд<.>
  regex-prev: ^.*[бвгжӟӝйкмпрфхцчӵшщаеёиӥоӧуыэюя][<>.]*$
  gramm: loc,2sg
 -flex: .яд<.>
  regex-prev: ^.*[бвгжӟӝйкмпрфхцчӵшщаеёиӥоӧуыэюя][<>.]*$
  gramm: ill,2sg
 -flex: .ысьтыд<.>
  gramm: el,2sg
 -flex: .ысеныд<.>
  gramm: egr,2sg
 -flex: .озяд<.>
  gramm: term,2sg
 -flex: .этӥд<.>//.ытӥд<.>//.тӥд<.>
  gramm: prol,2sg
 -flex: .етӥд<.>
  gramm: prol,2sg
  regex-prev: ^.*[бвгжӟӝйкмпрфхцчӵшщаеёиӥоӧуыэюя][<>.]*$
 paradigm: Comparative

  
-paradigm: Noun-case-poss-3,sg
 -flex: .эз<.>//.ыз<.>
  gramm: nom,3sg
 -flex: .ез<.>
  gramm: nom,3sg
  regex-prev: ^.*[бвгжӟӝйкмпрфхцчӵшщаеёиӥоӧуыэюя][<>.]*$
 -flex: .эзлэн<.>//.ызлэн<.>
  gramm: gen,3sg
 -flex: .езлэн<.>
  gramm: gen,3sg
  regex-prev: ^.*[бвгжӟӝйкмпрфхцчӵшщаеёиӥоӧуыэюя][<>.]*$
 -flex: .эзлэсь<.>//.ызлэсь<.>
  gramm: abl,3sg
 -flex: .езлэсь<.>
  gramm: abl,3sg
  regex-prev: ^.*[бвгжӟӝйкмпрфхцчӵшщаеёиӥоӧуыэюя][<>.]*$
 -flex: .эзлы<.>//.ызлы<.>
  gramm: dat,3sg
 -flex: .езлы<.>
  gramm: dat,3sg
  regex-prev: ^.*[бвгжӟӝйкмпрфхцчӵшщаеёиӥоӧуыэюя][<>.]*$
 -flex: .эзтэк<.>//.ызтэк<.>
  gramm: car,3sg
 -flex: .езтэк<.>
  gramm: car,3sg
  regex-prev: ^.*[бвгжӟӝйкмпрфхцчӵшщаеёиӥоӧуыэюя][<>.]*$
 -flex: .эзъя<.>//.ызъя<.>
  gramm: adv,3sg
 -flex: .езъя<.>
  gramm: adv,3sg
  regex-prev: ^.*[бвгжӟӝйкмпрфхцчӵшщаеёиӥоӧуыэюя][<>.]*$
 -flex: .эзлань<.>//.ызлань<.>
  gramm: app,3sg
 -flex: .езлань<.>
  gramm: app,3sg
  regex-prev: ^.*[бвгжӟӝйкмпрфхцчӵшщаеёиӥоӧуыэюя][<>.]*$
 -flex: .зэ<.>//.сэ<.>
  gramm: acc,3sg
 -flex: .эныз<.>//.ыныз<.>
  gramm: ins,3sg
 -flex: .еныз<.>
  gramm: ins,3sg
  regex-prev: ^.*[бвгжӟӝйкмпрфхцчӵшщаеёиӥоӧуыэюя][<>.]*$
 -flex: .аз<.>
  gramm: loc,3sg
 -flex: .аз<.>
  gramm: ill,3sg
 -flex: .яз<.>
  regex-prev: ^.*[бвгжӟӝйкмпрфхцчӵшщаеёиӥоӧуыэюя][<>.]*$
  gramm: loc,3sg
 -flex: .яз<.>
  regex-prev: ^.*[бвгжӟӝйкмпрфхцчӵшщаеёиӥоӧуыэюя][<>.]*$
  gramm: ill,3sg
 -flex: .ысьтыз<.>
  gramm: el,3sg
 -flex: .ысеныз<.>
  gramm: egr,3sg
 -flex: .озяз<.>
  gramm: term,3sg
 -flex: .этӥз<.>//.ытӥз<.>//.тӥз<.>
  gramm: prol,3sg
 -flex: .етӥз<.>
  gramm: prol,3sg
  regex-prev: ^.*[бвгжӟӝйкмпрфхцчӵшщаеёиӥоӧуыэюя][<>.]*$
 paradigm: Comparative


-paradigm: Noun-case-poss-1,pl
 -flex: .мы<.>
  gramm: nom,1pl
 -flex: .мылэн<.>
  gramm: gen,1pl
 -flex: .мылэсь<.>
  gramm: abl,1pl
 -flex: .мылы<.>
  gramm: dat,1pl
 -flex: .мытэк<.>
  gramm: car,1pl
 -flex: .мыя<.>
  gramm: adv,1pl
 -flex: .мылань<.>
  gramm: app,1pl
 -flex: .мес<.>
  gramm: acc,1pl
 -flex: .ынымы<.>
  gramm: ins,1pl
 -flex: .амы<.>
  gramm: loc,1pl
 -flex: .амы<.>
  gramm: ill,1pl
 -flex: .ямы<.>
  regex-prev: ^.*[бвгжӟӝйкмпрфхцчӵшщаеёиӥоӧуыэюя][<>.]*$
  gramm: loc,1pl
 -flex: .ямы<.>
  regex-prev: ^.*[бвгжӟӝйкмпрфхцчӵшщаеёиӥоӧуыэюя][<>.]*$
  gramm: ill,1pl
 -flex: .ысьтымы<.>
  gramm: el,1pl
 -flex: .ысенымы<.>
  gramm: egr,1pl
 -flex: .озямы<.>
  gramm: term,1pl
 -flex: .ытӥмы<.>//.тӥмы<.>
  gramm: prol,1pl
 paradigm: Comparative


-paradigm: Noun-case-poss-2,pl
 -flex: .ты<.>//.ды<.>
  gramm: nom,2pl
 -flex: .тылэн<.>//.дылэн<.>
  gramm: gen,2pl
 -flex: .тылэсь<.>//.дылэсь<.>
  gramm: abl,2pl
 -flex: .тылы<.>//.дылы<.>
  gramm: dat,2pl
 -flex: .тытэк<.>//.дытэк<.>
  gramm: car,2pl
 -flex: .тыя<.>//.дыя<.>
  gramm: adv,2pl
 -flex: .тылань<.>//.дылань<.>
  gramm: app,2pl
 -flex: .тэс<.>//.дэс<.>
  gramm: acc,2pl
 -flex: .ыныды<.>
  gramm: ins,2pl
 -flex: .ады<.>
  gramm: loc,2pl
 -flex: .ады<.>
  gramm: ill,2pl
 -flex: .яды<.>
  regex-prev: ^.*[бвгжӟӝйкмпрфхцчӵшщаеёиӥоӧуыэюя][<>.]*$
  gramm: loc,2pl
 -flex: .яды<.>
  regex-prev: ^.*[бвгжӟӝйкмпрфхцчӵшщаеёиӥоӧуыэюя][<>.]*$
  gramm: ill,2pl
 -flex: .ысьтыды<.>
  gramm: el,2pl
 -flex: .ысеныды<.>
  gramm: egr,2pl
 -flex: .озяды<.>
  gramm: term,2pl
 -flex: .ытӥды<.>//.тӥды<.>
  gramm: prol,2pl
 paradigm: Comparative

  
-paradigm: Noun-case-poss-3,pl
 -flex: .сы<.>//.зы<.>
  gramm: nom,3pl
 -flex: .сылэн<.>//.зылэн<.>
  gramm: gen,3pl
 -flex: .сылэсь<.>//.зылэсь<.>
  gramm: abl,3pl
 -flex: .сылы<.>//.зылы<.>
  gramm: dat,3pl
 -flex: .сытэк<.>//.зытэк<.>
  gramm: car,3pl
 -flex: .сыя<.>//.зыя<.>
  gramm: adv,3pl
 -flex: .сылань<.>//.зылань<.>
  gramm: app,3pl
 -flex: .сэс<.>//.зэс<.>
  gramm: acc,3pl
 -flex: .ынызы<.>
  gramm: ins,3pl
 -flex: .азы<.>
  gramm: loc,3pl
 -flex: .азы<.>
  gramm: ill,3pl
 -flex: .язы<.>
  regex-prev: ^.*[бвгжӟӝйкмпрфхцчӵшщаеёиӥоӧуыэюя][<>.]*$
  gramm: loc,3pl
 -flex: .язы<.>
  regex-prev: ^.*[бвгжӟӝйкмпрфхцчӵшщаеёиӥоӧуыэюя][<>.]*$
  gramm: ill,3pl
 -flex: .ысьтызы<.>
  gramm: el,3pl
 -flex: .ысенызы<.>
  gramm: egr,3pl
 -flex: .озязы<.>
  gramm: term,3pl
 -flex: .ытӥзы<.>//.тӥзы<.>
  gramm: prol,3pl
 paradigm: Comparative











-paradigm: Noun-case-mar-poss-1,sg
 -flex: .и<.>
  gramm: nom,1sg
 -flex: .ме<.>
  gramm: acc,1sg
 -flex: .илэн<.>
  gramm: gen,1sg
 -flex: .илэсь<.>
  gramm: abl,1sg
 -flex: .илы<.>
  gramm: dat,1sg
 -flex: .итэк<.>
  gramm: car,1sg
 -flex: .ия<.>
  gramm: adv,1sg
 -flex: .илань<.>
  gramm: app,1sg
 -flex: .иным<.>
  gramm: ins,1sg
 -flex: .ам<.>
  gramm: loc,1sg
 -flex: .ам<.>
  gramm: ill,1sg
 -flex: .ысьтым<.>
  gramm: el,1sg
 -flex: .ысеным<.>
  gramm: egr,1sg
 -flex: .озям<.>
  gramm: term,1sg
 -flex: .итӥм<.>//.тӥм<.>
  gramm: prol,1sg
 paradigm: Comparative

-paradigm: Noun-case-mar-poss-2,sg
 -flex: .ид<.>
  gramm: nom,2sg
 -flex: .идлэн<.>
  gramm: gen,2sg
 -flex: .идлэсь<.>
  gramm: abl,2sg
 -flex: .идлы<.>
  gramm: dat,2sg
 -flex: .идтэк<.>
  gramm: car,2sg
 -flex: .идъя<.>
  gramm: adv,2sg
 -flex: .идлань<.>
  gramm: app,2sg
 -flex: .дэ<.>
  gramm: acc,2sg
 -flex: .иныд<.>
  gramm: ins,2sg
 -flex: .ад<.>
  gramm: loc,2sg
 -flex: .ад<.>
  gramm: ill,2sg
 -flex: .ысьтыд<.>
  gramm: el,2sg
 -flex: .ысеныд<.>
  gramm: egr,2sg
 -flex: .озяд<.>
  gramm: term,2sg
 -flex: .етӥд<.>//.тӥд<.>
  gramm: prol,2sg
 paradigm: Comparative

  
-paradigm: Noun-case-mar-poss-3,sg
 -flex: .из<.>
  gramm: nom,3sg
 -flex: .излэн<.>
  gramm: gen,3sg
 -flex: .излэсь<.>
  gramm: abl,3sg
 -flex: .излы<.>
  gramm: dat,3sg
 -flex: .изтэк<.>
  gramm: car,3sg
 -flex: .изъя<.>
  gramm: adv,3sg
 -flex: .излань<.>
  gramm: app,3sg
 -flex: .зэ<.>
  gramm: acc,3sg
 -flex: .иныз<.>
  gramm: ins,3sg
 -flex: .аз<.>
  gramm: loc,3sg
 -flex: .аз<.>
  gramm: ill,3sg
 -flex: .ысьтыз<.>
  gramm: el,3sg
 -flex: .ысеныз<.>
  gramm: egr,3sg
 -flex: .озяз<.>
  gramm: term,3sg
 -flex: .етӥз<.>//.тӥз<.>
  gramm: prol,3sg
 paradigm: Comparative




-paradigm: Noun-case-poss-1,sg-soft
 -flex: .е<.>//.ьы<.>
  gramm: nom,1sg
 -flex: .ьме<.>
  gramm: acc,1sg
 -flex: .елэн<.>//.ьылэн<.>
  gramm: gen,1sg
 -flex: .елэсь<.>//.ьылэсь<.>
  gramm: abl,1sg
 -flex: .елы<.>//.ьылы<.>
  gramm: dat,1sg
 -flex: .етэк<.>//.ьытэк<.>
  gramm: car,1sg
 -flex: .ея<.>//.ьыя<.>
  gramm: adv,1sg
 -flex: .елань<.>//.ьылэнь<.>
  gramm: app,1sg
 -flex: .еным<.>//.ьыным<.>
  gramm: ins,1sg
 -flex: .ям<.>
  gramm: loc,1sg
 -flex: .ям<.>
  gramm: ill,1sg
 -flex: .ьысьтым<.>
  gramm: el,1sg
 -flex: .ьысеным<.>
  gramm: egr,1sg
 -flex: .ёзям<.>
  gramm: term,1sg
 -flex: .етӥм<.>//.ьытӥм<.>//.ьтӥм<.>
  gramm: prol,1sg
 paradigm: Comparative

-paradigm: Noun-case-poss-2,sg-soft
 -flex: .ед<.>//.ьыд<.>
  gramm: nom,2sg
 -flex: .едлэн<.>//.ьылэн<.>
  gramm: gen,2sg
 -flex: .едлэсь<.>//.ьыдлэсь<.>
  gramm: abl,2sg
 -flex: .едлы<.>//.ьыдлы<.>
  gramm: dat,2sg
 -flex: .едтэк<.>//.ьыдтэк<.>
  gramm: car,2sg
 -flex: .едъя<.>//.ьыдъя<.>
  gramm: adv,2sg
 -flex: .едлань<.>//.ьыдлань<.>
  gramm: app,2sg
 -flex: .ьдэ<.>//.ьтэ<.>
  gramm: acc,2sg
 -flex: .еныд<.>//.ьыныд<.>
  gramm: ins,2sg
 -flex: .яд<.>
  gramm: loc,2sg
 -flex: .яд<.>
  gramm: ill,2sg
 -flex: .ьысьтыд<.>
  gramm: el,2sg
 -flex: .ьысеныд<.>
  gramm: egr,2sg
 -flex: .ёзяд<.>
  gramm: term,2sg
 -flex: .етӥд<.>//.ьытӥд<.>//.ьтӥд<.>
  gramm: prol,2sg
 paradigm: Comparative


  
-paradigm: Noun-case-poss-3,sg-soft
 -flex: .ез<.>//.ьыз<.>
  gramm: nom,3sg
 -flex: .езлэн<.>//.ьызлэн<.>
  gramm: gen,3sg
 -flex: .езлэсь<.>//.ьызлэсь<.>
  gramm: abl,3sg
 -flex: .езлы<.>//.ьызлы<.>
  gramm: dat,3sg
 -flex: .езтэк<.>//.ьызтэк<.>
  gramm: car,3sg
 -flex: .езъя<.>//.ьызъя<.>
  gramm: adv,3sg
 -flex: .езлань<.>//.ьызлань<.>
  gramm: app,3sg
 -flex: .ьзэ<.>//.ьсэ<.>
  gramm: acc,3sg
 -flex: .еныз<.>//.ьыныз<.>
  gramm: ins,3sg
 -flex: .яз<.>
  gramm: loc,3sg
 -flex: .яз<.>
  gramm: ill,3sg
 -flex: .ьысьтыз<.>
  gramm: el,3sg
 -flex: .ьысеныз<.>
  gramm: egr,3sg
 -flex: .ёзяз<.>
  gramm: term,3sg
 -flex: .етӥз<.>//.ьытӥз<.>//.ьтӥз<.>
  gramm: prol,3sg
 paradigm: Comparative


-paradigm: Noun-case-poss-1,pl-soft
 -flex: .ьмы<.>
  gramm: nom,1pl
 -flex: .ьмылэн<.>
  gramm: gen,1pl
 -flex: .ьмылэсь<.>
  gramm: abl,1pl
 -flex: .ьмылы<.>
  gramm: dat,1pl
 -flex: .ьмытэк<.>
  gramm: car,1pl
 -flex: .ьмыя<.>
  gramm: adv,1pl
 -flex: .ьмылань<.>
  gramm: app,1pl
 -flex: .ьмес<.>
  gramm: acc,1pl
 -flex: .ьынымы<.>
  gramm: ins,1pl
 -flex: .ямы<.>
  gramm: loc,1pl
 -flex: .ямы<.>
  gramm: ill,1pl
 -flex: .ьысьтымы<.>
  gramm: el,1pl
 -flex: .ьысенымы<.>
  gramm: egr,1pl
 -flex: .ёзямы<.>
  gramm: term,1pl
 -flex: .ьытӥмы<.>//.ьтӥмы<.>
  gramm: prol,1pl
 paradigm: Comparative


-paradigm: Noun-case-poss-2,pl-soft
 -flex: .ьты<.>//.ьды<.>
  gramm: nom,2pl
 -flex: .ьтылэн<.>//.ьдылэн<.>
  gramm: gen,2pl
 -flex: .ьтылэсь<.>//.ьдылэсь<.>
  gramm: abl,2pl
 -flex: .ьтылы<.>//.ьдылы<.>
  gramm: dat,2pl
 -flex: .ьтытэк<.>//.ьдытэк<.>
  gramm: car,2pl
 -flex: .ьтыя<.>//.ьдыя<.>
  gramm: adv,2pl
 -flex: .ьтылань<.>//.ьдылань<.>
  gramm: app,2pl
 -flex: .ьтэс<.>//.ьдэс<.>
  gramm: acc,2pl
 -flex: .ьыныды<.>
  gramm: ins,2pl
 -flex: .яды<.>
  gramm: loc,2pl
 -flex: .яды<.>
  gramm: ill,2pl
 -flex: .ьысьтыды<.>
  gramm: el,2pl
 -flex: .ьысеныды<.>
  gramm: egr,2pl
 -flex: .ёзяды<.>
  gramm: term,2pl
 -flex: .ьытӥды<.>//.ьтӥды<.>
  gramm: prol,2pl
 paradigm: Comparative

  
-paradigm: Noun-case-poss-3,pl-soft
 -flex: .ьсы<.>//.ьзы<.>
  gramm: nom,3pl
 -flex: .ьсылэн<.>//.ьзылэн<.>
  gramm: gen,3pl
 -flex: .ьсылэсь<.>//.ьзылэсь<.>
  gramm: abl,3pl
 -flex: .ьсылы<.>//.ьзылы<.>
  gramm: dat,3pl
 -flex: .ьсытэк<.>//.ьзытэк<.>
  gramm: car,3pl
 -flex: .ьсыя<.>//.ьзыя<.>
  gramm: adv,3pl
 -flex: .ьсылань<.>//.ьзылань<.>
  gramm: app,3pl
 -flex: .ьсэс<.>//.ьзэс<.>
  gramm: acc,3pl
 -flex: .ьынызы<.>
  gramm: ins,3pl
 -flex: .язы<.>
  gramm: loc,3pl
 -flex: .язы<.>
  gramm: ill,3pl
 -flex: .ьысьтызы<.>
  gramm: el,3pl
 -flex: .ьысенызы<.>
  gramm: egr,3pl
 -flex: .ёзязы<.>
  gramm: term,3pl
 -flex: .ьытӥзы<.>//.ьтӥзы<.>
  gramm: prol,3pl
 paradigm: Comparative






-paradigm: Noun-case-poss-1,sg-j
 -flex: .е<.>//.йы<.>
  gramm: nom,1sg
 -flex: .йме<.>
  gramm: acc,1sg
 -flex: .елэн<.>//.йылэн<.>
  gramm: gen,1sg
 -flex: .елэсь<.>//.йылэсь<.>
  gramm: abl,1sg
 -flex: .елы<.>//.йылы<.>
  gramm: dat,1sg
 -flex: .етэк<.>//.йытэк<.>
  gramm: car,1sg
 -flex: .ея<.>//.йыя<.>
  gramm: adv,1sg
 -flex: .елань<.>//.йылэнь<.>
  gramm: app,1sg
 -flex: .еным<.>//.йыным<.>
  gramm: ins,1sg
 -flex: .ям<.>
  gramm: loc,1sg
 -flex: .ям<.>
  gramm: ill,1sg
 -flex: .йысьтым<.>
  gramm: el,1sg
 -flex: .йысеным<.>
  gramm: egr,1sg
 -flex: .ёзям<.>//.йёзям<.>
  gramm: term,1sg
 -flex: .етӥм<.>//.йытӥм<.>//.йтӥм<.>
  gramm: prol,1sg
 paradigm: Comparative

-paradigm: Noun-case-poss-2,sg-j
 -flex: .ед<.>//.йыд<.>
  gramm: nom,2sg
 -flex: .едлэн<.>//.йылэн<.>
  gramm: gen,2sg
 -flex: .едлэсь<.>//.йыдлэсь<.>
  gramm: abl,2sg
 -flex: .едлы<.>//.йыдлы<.>
  gramm: dat,2sg
 -flex: .едтэк<.>//.йыдтэк<.>
  gramm: car,2sg
 -flex: .едъя<.>//.йыдъя<.>
  gramm: adv,2sg
 -flex: .едлань<.>//.йыдлань<.>
  gramm: app,2sg
 -flex: .йдэ<.>//.йтэ<.>
  gramm: acc,2sg
 -flex: .еныд<.>//.йыныд<.>
  gramm: ins,2sg
 -flex: .яд<.>
  gramm: loc,2sg
 -flex: .яд<.>
  gramm: ill,2sg
 -flex: .йысьтыд<.>
  gramm: el,2sg
 -flex: .йысеныд<.>
  gramm: egr,2sg
 -flex: .ёзяд<.>//.йёзяд<.>
  gramm: term,2sg
 -flex: .етӥд<.>//.йытӥд<.>//.йтӥд<.>
  gramm: prol,2sg
 paradigm: Comparative


  
-paradigm: Noun-case-poss-3,sg-j
 -flex: .ез<.>//.йыз<.>
  gramm: nom,3sg
 -flex: .езлэн<.>//.йызлэн<.>
  gramm: gen,3sg
 -flex: .езлэсь<.>//.йызлэсь<.>
  gramm: abl,3sg
 -flex: .езлы<.>//.йызлы<.>
  gramm: dat,3sg
 -flex: .езтэк<.>//.йызтэк<.>
  gramm: car,3sg
 -flex: .езъя<.>//.йызъя<.>
  gramm: adv,3sg
 -flex: .езлань<.>//.йызлань<.>
  gramm: app,3sg
 -flex: .йзэ<.>//.йсэ<.>
  gramm: acc,3sg
 -flex: .еныз<.>//.йыныз<.>
  gramm: ins,3sg
 -flex: .яз<.>
  gramm: loc,3sg
 -flex: .яз<.>
  gramm: ill,3sg
 -flex: .йысьтыз<.>
  gramm: el,3sg
 -flex: .йысеныз<.>
  gramm: egr,3sg
 -flex: .ёзяз<.>//.йёзяз<.>
  gramm: term,3sg
 -flex: .етӥз<.>//.йытӥз<.>//.йтӥз<.>
  gramm: prol,3sg
 paradigm: Comparative


-paradigm: Noun-case-poss-1,pl-j
 -flex: .ймы<.>
  gramm: nom,1pl
 -flex: .ймылэн<.>
  gramm: gen,1pl
 -flex: .ймылэсь<.>
  gramm: abl,1pl
 -flex: .ймылы<.>
  gramm: dat,1pl
 -flex: .ймытэк<.>
  gramm: car,1pl
 -flex: .ймыя<.>
  gramm: adv,1pl
 -flex: .ймылань<.>
  gramm: app,1pl
 -flex: .ймес<.>
  gramm: acc,1pl
 -flex: .йынымы<.>
  gramm: ins,1pl
 -flex: .ямы<.>
  gramm: loc,1pl
 -flex: .ямы<.>
  gramm: ill,1pl
 -flex: .йысьтымы<.>
  gramm: el,1pl
 -flex: .йысенымы<.>
  gramm: egr,1pl
 -flex: .ёзямы<.>//.йёзямы<.>
  gramm: term,1pl
 -flex: .йытӥмы<.>//.йтӥмы<.>
  gramm: prol,1pl
 paradigm: Comparative


-paradigm: Noun-case-poss-2,pl-j
 -flex: .йты<.>//.йды<.>
  gramm: nom,2pl
 -flex: .йтылэн<.>//.йдылэн<.>
  gramm: gen,2pl
 -flex: .йтылэсь<.>//.йдылэсь<.>
  gramm: abl,2pl
 -flex: .йтылы<.>//.йдылы<.>
  gramm: dat,2pl
 -flex: .йтытэк<.>//.йдытэк<.>
  gramm: car,2pl
 -flex: .йтыя<.>//.йдыя<.>
  gramm: adv,2pl
 -flex: .йтылань<.>//.йдылань<.>
  gramm: app,2pl
 -flex: .йтэс<.>//.йдэс<.>
  gramm: acc,2pl
 -flex: .йыныды<.>
  gramm: ins,2pl
 -flex: .яды<.>
  gramm: loc,2pl
 -flex: .яды<.>
  gramm: ill,2pl
 -flex: .йысьтыды<.>
  gramm: el,2pl
 -flex: .йысеныды<.>
  gramm: egr,2pl
 -flex: .ёзяды<.>//.ьёзяды<.>
  gramm: term,2pl
 -flex: .йытӥды<.>//.йтӥды<.>
  gramm: prol,2pl
 paradigm: Comparative

  
-paradigm: Noun-case-poss-3,pl-j
 -flex: .йсы<.>//.йзы<.>
  gramm: nom,3pl
 -flex: .йсылэн<.>//.йзылэн<.>
  gramm: gen,3pl
 -flex: .йсылэсь<.>//.йзылэсь<.>
  gramm: abl,3pl
 -flex: .йсылы<.>//.йзылы<.>
  gramm: dat,3pl
 -flex: .йсытэк<.>//.йзытэк<.>
  gramm: car,3pl
 -flex: .йсыя<.>//.йзыя<.>
  gramm: adv,3pl
 -flex: .йсылань<.>//.йзылань<.>
  gramm: app,3pl
 -flex: .йсэс<.>//.йзэс<.>
  gramm: acc,3pl
 -flex: .йынызы<.>
  gramm: ins,3pl
 -flex: .язы<.>
  gramm: loc,3pl
 -flex: .язы<.>
  gramm: ill,3pl
 -flex: .йысьтызы<.>
  gramm: el,3pl
 -flex: .йысенызы<.>
  gramm: egr,3pl
 -flex: .ёзязы<.>//.йёзязы<.>
  gramm: term,3pl
 -flex: .йытӥзы<.>//.йтӥзы<.>
  gramm: prol,3pl
 paradigm: Comparative



-paradigm: Participles-I
 -flex: .ӥс<.>//.ыс<.>
  gramm: ptcp,pres,act
  paradigm: Noun-num-soft
 -flex: .ис<.>
  gramm: ptcp,pres,act
  regex-prev: ^.*[бвгжӟӝйкмпрфхцчӵшщаеёиӥоӧуыэюя][<>.]*$
  paradigm: Noun-num-soft
 -flex: .эм<.>
  gramm: ptcp,perf,pass
  paradigm: Noun-num-consonant
 -flex: .ем<.>
  gramm: ptcp,perf,pass
  regex-prev: ^.*[бвгжӟӝйкмпрфхцчӵшщаеёиӥоӧуыэюя][<>.]*$
  paradigm: Noun-num-consonant
 -flex: .оно<.>
  gramm: ptcp,pres,pass
  paradigm: connect_adjectives
 -flex: .ымон<.>
  gramm: ptcp,pres,pass
  paradigm: connect_adjectives
 -flex: .эмын<.>//.ымын<.>
  gramm: ptcp,past
  paradigm: Noun-num-consonant
 -flex: .емын<.>
  gramm: ptcp,past
  regex-prev: ^.*[бвгжӟӝйкмпрфхцчӵшщаеёиӥоӧуыэюя][<>.]*$
  paradigm: Noun-num-consonant

-paradigm: Participles-I-soft
 -flex: .ис<.>
  gramm: ptcp,pres,act
  paradigm: Noun-num-soft
 -flex: .ем<.>
  gramm: ptcp,perf,pass
  paradigm: Noun-num-consonant
 -flex: .ёно<.>
  gramm: ptcp,pres,pass
  paradigm: connect_adjectives
 -flex: .ьмон<.>//.ьымон<.>
  gramm: ptcp,pres,pass
  paradigm: connect_adjectives
 -flex: .ьмын<.>//.емын<.>
  gramm: ptcp,past
  paradigm: Noun-num-consonant


-paradigm: Participles-II
 -flex: .с<.>
  gramm: ptcp,pres,act
  paradigm: Noun-num-soft
 -flex: .м<.>
  gramm: ptcp,perf,pass
  paradigm: Noun-num-consonant
 -flex: .но<.>
  gramm: ptcp,pres,pass
  paradigm: connect_adjectives
 -flex: .мон<.>
  gramm: ptcp,pres,pass
  paradigm: connect_adjectives
 -flex: .мын<.>
  gramm: ptcp,past
  paradigm: Noun-num-consonant


-paradigm: Participles-neg-I
 -flex: .тэм<.>
  gramm: ptcp,pres,act,neg
  paradigm: Noun-num-consonant
 -flex: .ымтэ<.>
  gramm: ptcp,pass,neg
  paradigm: Noun-num-vowel

-paradigm: Participles-neg-I-soft
 -flex: .ьтэм<.>
  gramm: ptcp,pres,act,neg
  paradigm: Noun-num-consonant
 -flex: .ьымтэ<.>
  gramm: ptcp,pass,neg
  paradigm: Noun-num-vowel

-paradigm: Participles-neg-II
 -flex: .тэм<.>
  gramm: ptcp,pres,act,neg
  paradigm: Noun-num-consonant
 -flex: .мтэ<.>
  gramm: ptcp,pass,neg
  paradigm: Noun-num-vowel



-paradigm: Empty
 -flex: .
  gramm:



-paradigm: Adjectives_Pl
 -flex: .эсь<.>
  gramm: pl
  paradigm: Comparative
 -flex: .есь<.>
  gramm: pl
  paradigm: Comparative
 -flex: .ос<.>
  gramm: pl
  regex-prev: ^.*[аеёиӥоӧуыэюя][.<>]*$
  paradigm: Adjectives_Pl_intens
  paradigm: Comparative
 -flex: .ъёс<.>
  gramm: pl
  regex-prev: ^.*[^аеёиӥоӧуыэюяйьъ.<>][.<>]*$
  paradigm: Adjectives_Pl_intens
  paradigm: Comparative
 -flex: .ёс<.>
  gramm: pl
  regex-prev: ^.*[йьъ][.<>]*$
  paradigm: Adjectives_Pl_intens
  paradigm: Comparative
 -flex: .ъёс<.>//.ёс<.>
  gramm: pl
  paradigm: Adjectives_Pl_intens
  paradigm: Comparative

-paradigm: Adjectives_Pl-soft
 -flex: .есь<.>
  gramm: pl
  paradigm: Comparative
 -flex: .ьёс<.>
  gramm: pl
  paradigm: Adjectives_Pl_intens
  paradigm: Comparative


-paradigm: Adjectives_Pl_intens
 -flex: .<.>
  gramm:
 -flex: .ыз<.>
  gramm: nom,intensifier
 -flex: .сэ<.>
  gramm: acc,intensifier
 -flex: .ызлэн<.>
  gramm: gen,intensifier
 -flex: .ызлэсь<.>
  gramm: abl,intensifier
 -flex: .ызлы<.>
  gramm: dat,intensifier
 -flex: .ызтэк<.>
  gramm: car,intensifier
 -flex: .ызъя<.>
  gramm: adv,intensifier
 -flex: .ыныз
  gramm: ins,intensifier
 -flex: .аз
  gramm: loc,intensifier
 -flex: .аз
  gramm: ill,intensifier
 -flex: .ысьтыз<.>
  gramm: el,intensifier
 -flex: .ысеныз<.>
  gramm: egr,intensifier
 -flex: .тӥз
  gramm: prol,intensifier
 -flex: .озяз
  gramm: term,intensifier
 -flex: .ызлань
  gramm: app,intensifier

-paradigm: Adjectives_Sg_intens
 -flex: .ез<.>
  gramm: nom,intensifier
  regex-prev: ^.*[бвгжӟӝйкмпрфхцчӵшщаеёиӥоӧуыэюя][<>.]*$
 -flex: .зэ<.>//.сэ<.>
  gramm: acc,intensifier
 -flex: .езлэн<.>
  gramm: gen,intensifier
  regex-prev: ^.*[бвгжӟӝйкмпрфхцчӵшщаеёиӥоӧуыэюя][<>.]*$
 -flex: .езлэсь<.>
  gramm: abl,intensifier
  regex-prev: ^.*[бвгжӟӝйкмпрфхцчӵшщаеёиӥоӧуыэюя][<>.]*$
 -flex: .езлы<.>
  gramm: dat,intensifier
  regex-prev: ^.*[бвгжӟӝйкмпрфхцчӵшщаеёиӥоӧуыэюя][<>.]*$
 -flex: .езтэк<.>
  gramm: car,intensifier
  regex-prev: ^.*[бвгжӟӝйкмпрфхцчӵшщаеёиӥоӧуыэюя][<>.]*$
 -flex: .езъя<.>
  gramm: adv,intensifier
  regex-prev: ^.*[бвгжӟӝйкмпрфхцчӵшщаеёиӥоӧуыэюя][<>.]*$
 -flex: .еныз<.>
  gramm: ins,intensifier
  regex-prev: ^.*[бвгжӟӝйкмпрфхцчӵшщаеёиӥоӧуыэюя][<>.]*$
 -flex: .аз<.>
  gramm: loc,intensifier
 -flex: .аз<.>
  gramm: ill,intensifier
 -flex: .ысьтыз<.>
  gramm: el,intensifier
  regex-prev: ^.*[бвгжӟӝйкмпрфхцчӵшщаеёиӥоӧуыэюя][<>.]*$
 -flex: .ысеныз<.>
  gramm: egr,intensifier
  regex-prev: ^.*[бвгжӟӝйкмпрфхцчӵшщаеёиӥоӧуыэюя][<>.]*$
 -flex: .етӥз<.>
  gramm: prol,intensifier
  regex-prev: ^.*[бвгжӟӝйкмпрфхцчӵшщаеёиӥоӧуыэюя][<>.]*$
 -flex: .озяз<.>
  gramm: term,intensifier
 -flex: .езлань<.>
  gramm: app,intensifier
  regex-prev: ^.*[бвгжӟӝйкмпрфхцчӵшщаеёиӥоӧуыэюя][<>.]*$
 -flex: .эз<.>
  gramm: nom,intensifier
 -flex: .эзлэн<.>
  gramm: gen,intensifier
 -flex: .эзлэсь<.>
  gramm: abl,intensifier
 -flex: .эзлы<.>
  gramm: dat,intensifier
 -flex: .эзтэк<.>
  gramm: car,intensifier
 -flex: .эзъя<.>
  gramm: adv,intensifier
 -flex: .эныз<.>
  gramm: ins,intensifier
 -flex: .этӥз<.>
  gramm: prol,intensifier
 -flex: .эзлань<.>
  gramm: app,intensifier
 paradigm: Comparative

-paradigm: Adjectives_Sg_intens-soft
 -flex: .ез<.>
  gramm: nom,intensifier
 -flex: .ьзэ<.>//.ьсэ<.>
  gramm: acc,intensifier
 -flex: .езлэн<.>
  gramm: gen,intensifier
 -flex: .езлэсь<.>
  gramm: abl,intensifier
 -flex: .езлы<.>
  gramm: dat,intensifier
 -flex: .езтэк<.>
  gramm: car,intensifier
 -flex: .езъя<.>
  gramm: adv,intensifier
 -flex: .еныз<.>
  gramm: ins,intensifier
 -flex: .яз<.>
  gramm: loc,intensifier
 -flex: .яз<.>
  gramm: ill,intensifier
 -flex: .ьысьтыз<.>
  gramm: el,intensifier
 -flex: .ьысеныз<.>
  gramm: egr,intensifier
 -flex: .етӥз<.>
  gramm: prol,intensifier
 -flex: .ёзяз<.>
  gramm: term,intensifier
 -flex: .езлань<.>
  gramm: app,intensifier
 paradigm: Comparative


-paradigm: Comparative
 -flex: .гес//.гем
  gramm: comp
 -flex: .
  gramm: 





-paradigm: Converbs-I
 -flex: .ыса
  gramm: cnv,preced
 -flex: .ытэк
  gramm: cnv,neg
 -flex: .ыку
  gramm: cnv,simult
 -flex: .ыкум
  gramm: cnv,simult,1,sg
 -flex: .ыкумы
  gramm: cnv,simult,1,pl
 -flex: .ыкуд
  gramm: cnv,simult,2,sg
 -flex: .ыкуды
  gramm: cnv,simult,2,pl
 -flex: .ыкуз
  gramm: cnv,simult,3,sg
 -flex: .ыкузы
  gramm: cnv,simult,3,pl
 -flex: .ытозь
  gramm: cnv,dur
 -flex: .ытозям
  gramm: cnv,dur,1,sg
 -flex: .ытозямы
  gramm: cnv,dur,1,pl
 -flex: .ытозяд
  gramm: cnv,dur,2,sg
 -flex: .ытозяды
  gramm: cnv,dur,2,pl
 -flex: .ытозяз
  gramm: cnv,dur,3,sg
 -flex: .ытозязы
  gramm: cnv,dur,3,pl
 -flex: .ымон
  gramm: cnv,result

-paradigm: Converbs-I-soft
 -flex: .ьыса
  gramm: cnv,preced
 -flex: .ьытэк
  gramm: cnv,neg
 -flex: .ьыку
  gramm: cnv,simult
 -flex: .ьыкум
  gramm: cnv,simult,1,sg
 -flex: .ьыкумы
  gramm: cnv,simult,1,pl
 -flex: .ьыкуд
  gramm: cnv,simult,2,sg
 -flex: .ьыкуды
  gramm: cnv,simult,2,pl
 -flex: .ьыкуз
  gramm: cnv,simult,3,sg
 -flex: .ьыкузы
  gramm: cnv,simult,3,pl
 -flex: .ьытозь
  gramm: cnv,dur
 -flex: .ьытозям
  gramm: cnv,dur,1,sg
 -flex: .ьытозямы
  gramm: cnv,dur,1,pl
 -flex: .ьытозяд
  gramm: cnv,dur,2,sg
 -flex: .ьытозяды
  gramm: cnv,dur,2,pl
 -flex: .ьытозяз
  gramm: cnv,dur,3,sg
 -flex: .ьытозязы
  gramm: cnv,dur,3,pl
 -flex: .ьымон
  gramm: cnv,result

-paradigm: Converbs-II
 -flex: .са
  gramm: cnv,preced
 -flex: .тэк
  gramm: cnv,neg
 -flex: .ку
  gramm: cnv,simult
 -flex: .кум
  gramm: cnv,simult,1,sg
 -flex: .кумы
  gramm: cnv,simult,1,pl
 -flex: .куд
  gramm: cnv,simult,2,sg
 -flex: .куды
  gramm: cnv,simult,2,pl
 -flex: .куз
  gramm: cnv,simult,3,sg
 -flex: .кузы
  gramm: cnv,simult,3,pl
 -flex: .тозь
  gramm: cnv,dur
 -flex: .тозям
  gramm: cnv,dur,1,sg
 -flex: .тозямы
  gramm: cnv,dur,1,pl
 -flex: .тозяд
  gramm: cnv,dur,2,sg
 -flex: .тозяды
  gramm: cnv,dur,2,pl
 -flex: .тозяз
  gramm: cnv,dur,3,sg
 -flex: .тозязы
  gramm: cnv,dur,3,pl
 -flex: .мон
  gramm: cnv,result




-paradigm: Verb-pres-I-positive
 -flex: .ӥсько
  gramm: 1,sg,pres
 -flex: .ӥськод
  gramm: 2,sg,pres
 -flex: .э
  gramm: 3,sg,pres
 -flex: .ӥськом//.ӥськомы
  gramm: 1,pl,pres
 -flex: .ӥськоды
  gramm: 2,pl,pres
 -flex: .о
  gramm: 3,pl,pres
 -flex: .исько
  gramm: 1,sg,pres
  regex-prev: ^.*[бвгжӟӝйкмпрфхцчӵшщаеёиӥоӧуыэюя][<>.]*$
 -flex: .иськод
  gramm: 2,sg,pres
  regex-prev: ^.*[бвгжӟӝйкмпрфхцчӵшщаеёиӥоӧуыэюя][<>.]*$
 -flex: .е
  gramm: 3,sg,pres
  regex-prev: ^.*[бвгжӟӝйкмпрфхцчӵшщаеёиӥоӧуыэюя][<>.]*$
 -flex: .иськом//.иськомы
  gramm: 1,pl,pres
  regex-prev: ^.*[бвгжӟӝйкмпрфхцчӵшщаеёиӥоӧуыэюя][<>.]*$
 -flex: .иськоды
  gramm: 2,pl,pres
  regex-prev: ^.*[бвгжӟӝйкмпрфхцчӵшщаеёиӥоӧуыэюя][<>.]*$

-paradigm: Verb-pres-I-positive-soft
 -flex: .исько
  gramm: 1,sg,pres
 -flex: .иськод
  gramm: 2,sg,pres
 -flex: .е
  gramm: 3,sg,pres
 -flex: .иськом//.иськомы
  gramm: 1,pl,pres
 -flex: .иськоды
  gramm: 2,pl,pres
 -flex: .ё
  gramm: 3,pl,pres

-paradigm: Verb-past-I-positive
 -flex: .ӥ
  gramm: 1,sg,past
 -flex: .ӥд
  gramm: 2,sg,past
 -flex: .ӥз
  gramm: 3,sg,pres
 -flex: .ӥм//.ӥмы
  gramm: 1,pl,pres
 -flex: .ӥды
  gramm: 2,pl,pres
 -flex: .ӥзы
  gramm: 3,pl,pres
 -flex: .и
  gramm: 1,sg,past
  regex-prev: ^.*[бвгжӟӝйкмпрфхцчӵшщаеёиӥоӧуыэюя][<>.]*$
 -flex: .ид
  gramm: 2,sg,past
  regex-prev: ^.*[бвгжӟӝйкмпрфхцчӵшщаеёиӥоӧуыэюя][<>.]*$
 -flex: .из
  gramm: 3,sg,pres
  regex-prev: ^.*[бвгжӟӝйкмпрфхцчӵшщаеёиӥоӧуыэюя][<>.]*$
 -flex: .им//.имы
  gramm: 1,pl,pres
  regex-prev: ^.*[бвгжӟӝйкмпрфхцчӵшщаеёиӥоӧуыэюя][<>.]*$
 -flex: .иды
  gramm: 2,pl,pres
  regex-prev: ^.*[бвгжӟӝйкмпрфхцчӵшщаеёиӥоӧуыэюя][<>.]*$
 -flex: .изы
  gramm: 3,pl,pres
  regex-prev: ^.*[бвгжӟӝйкмпрфхцчӵшщаеёиӥоӧуыэюя][<>.]*$

-paradigm: Verb-past-I-positive-soft
 -flex: .и
  gramm: 1,sg,past
 -flex: .ид
  gramm: 2,sg,past
 -flex: .из
  gramm: 3,sg,pres
 -flex: .им//.имы
  gramm: 1,pl,pres
 -flex: .иды
  gramm: 2,pl,pres
 -flex: .изы
  gramm: 3,pl,pres


-paradigm: Verb-future-I-positive
 -flex: .о
  gramm: 1,sg,fut
 -flex: .од
  gramm: 2,sg,fut
 -flex: .оз
  gramm: 3,sg,pres
 -flex: .ом//.омы
  gramm: 1,pl,fut
 -flex: .оды
  gramm: 2,pl,fut
 -flex: .озы
  gramm: 3,pl,fut

-paradigm: Verb-future-I-positive-soft
 -flex: .ё
  gramm: 1,sg,fut
 -flex: .ёд
  gramm: 2,sg,fut
 -flex: .ёз
  gramm: 3,sg,pres
 -flex: .ём//.ёмы
  gramm: 1,pl,fut
 -flex: .ёды
  gramm: 2,pl,fut
 -flex: .ёзы
  gramm: 3,pl,fut



-paradigm: Verb-pres-I-negative
 -flex: .ӥськы
  gramm: 1,sg,pres,neg
 -flex: .ӥськы
  gramm: 2,sg,pres,neg
 -flex: .//.ы
  gramm: 3,sg,pres,neg
 -flex: .ӥське
  gramm: 1,pl,pres,neg
 -flex: .ӥське
  gramm: 2,pl,pres,neg
 -flex: .о
  gramm: 3,pl,pres,neg
 -flex: .иськы
  gramm: 1,sg,pres,neg
  regex-prev: ^.*[бвгжӟӝйкмпрфхцчӵшщаеёиӥоӧуыэюя][<>.]*$
 -flex: .иськы
  gramm: 2,sg,pres,neg
  regex-prev: ^.*[бвгжӟӝйкмпрфхцчӵшщаеёиӥоӧуыэюя][<>.]*$
 -flex: .иське
  gramm: 1,pl,pres,neg
  regex-prev: ^.*[бвгжӟӝйкмпрфхцчӵшщаеёиӥоӧуыэюя][<>.]*$
 -flex: .иське
  gramm: 2,pl,pres,neg
  regex-prev: ^.*[бвгжӟӝйкмпрфхцчӵшщаеёиӥоӧуыэюя][<>.]*$

-paradigm: Verb-pres-I-negative-soft
 -flex: .иськы
  gramm: 1,sg,pres,neg
 -flex: .иськы
  gramm: 2,sg,pres,neg
 -flex: .ь//.ьы
  gramm: 3,sg,pres,neg
 -flex: .иське
  gramm: 1,pl,pres,neg
 -flex: .иське
  gramm: 2,pl,pres,neg
 -flex: .ё
  gramm: 3,pl,pres,neg

-paradigm: Verb-I-negative
 -flex: .//.ы
  gramm: sg,fut,neg
 -flex: .э
  gramm: pl,fut,neg
 -flex: .е
  gramm: pl,fut,neg
  regex-prev: ^.*[бвгжӟӝйкмпрфхцчӵшщаеёиӥоӧуыэюя][<>.]*$

-paradigm: Verb-I-negative-soft
 -flex: .ь//.ьы
  gramm: sg,fut,neg
 -flex: .е
  gramm: pl,fut,neg

-paradigm: Verb-subj-I
 -flex: .ысал
  gramm: 1,sg,subj
 -flex: .ысал//.ысалыд
  gramm: 2,sg,subj
 -flex: .ысал//.ысалыз
  gramm: 3,sg,subj
 -flex: .ысалмы
  gramm: 1,pl,subj
 -flex: .ысалды
  gramm: 2,pl,subj
 -flex: .ысалзы
  gramm: 3,pl,subj

-paradigm: Verb-subj-I-soft
 -flex: .ьысал
  gramm: 1,sg,subj
 -flex: .ьысал//.ьысалыд
  gramm: 2,sg,subj
 -flex: .ьысал//.ьысалыз
  gramm: 3,sg,subj
 -flex: .ьысалмы
  gramm: 1,pl,subj
 -flex: .ьысалды
  gramm: 2,pl,subj
 -flex: .ьысалзы
  gramm: 3,pl,subj

-paradigm: Verb-imp-I
 -flex: .//.ы
  gramm: imper,sg
 -flex: .э
  gramm: imper,pl
 -flex: .е
  gramm: imper,pl
  regex-prev: ^.*[бвгжӟӝйкмпрфхцчӵшщаеёиӥоӧуыэюя][<>.]*$

-paradigm: Verb-imp-I-soft
 -flex: .ь//.ьы
  gramm: imper,sg
 -flex: .е
  gramm: imper,pl


-paradigm: Verb-pres-II-positive
 -flex: .сько
  gramm: 1,sg,pres
 -flex: .ськод
  gramm: 2,sg,pres
 -flex: .
  gramm: 3,sg,pres
 -flex: .ськом//.ськомы
  gramm: 1,pl,pres
 -flex: .ськоды
  gramm: 2,pl,pres
 -flex: .ло
  gramm: 3,pl,pres


-paradigm: Verb-past-II-positive
 -flex: .й
  gramm: 1,sg,past
 -flex: .д
  gramm: 2,sg,past
 -flex: .з
  gramm: 3,sg,pres
 -flex: .м//.мы
  gramm: 1,pl,pres
 -flex: .ды
  gramm: 2,pl,pres
 -flex: .зы
  gramm: 3,pl,pres

-paradigm: Verb-future-II-positive
 -flex: .ло
  gramm: 1,sg,fut
 -flex: .лод
  gramm: 2,sg,fut
 -flex: .лоз
  gramm: 3,sg,pres
 -flex: .лом//.ломы
  gramm: 1,pl,fut
 -flex: .лоды
  gramm: 2,pl,fut
 -flex: .лозы
  gramm: 3,pl,fut


-paradigm: Verb-pres-II-negative
 -flex: .ськы
  gramm: 1,sg,pres,neg
 -flex: .ськы
  gramm: 2,sg,pres,neg
 -flex: .
  gramm: 3,sg,pres,neg
 -flex: .ське
  gramm: 1,pl,pres,neg
 -flex: .ське
  gramm: 2,pl,pres,neg
 -flex: .ло
  gramm: 3,pl,pres,neg

-paradigm: Verb-II-negative
 -flex: .
  gramm: sg,fut,neg
 -flex: .лэ
  gramm: pl,fut,neg

-paradigm: Verb-subj-II
 -flex: .сал
  gramm: 1,sg,subj
 -flex: .сал//.салыд
  gramm: 2,sg,subj
 -flex: .сал//.салыз
  gramm: 3,sg,subj
 -flex: .салмы
  gramm: 1,pl,subj
 -flex: .салды
  gramm: 2,pl,subj
 -flex: .салзы
  gramm: 3,pl,subj

-paradigm: Verb-imp-II
 -flex: .
  gramm: imper,sg
 -flex: .лэ
  gramm: imper,pl


-paradigm: Aspect-I
 -flex: .ськ<.>//.ск<.>//.ӥськ<.>
  gramm: pass
 -flex: .иськ<.>
  gramm: pass
  regex-prev: ^.*[бвгжӟӝйкмпрфхцчӵшщаеёиӥоӧуыэюя][<>.]*$
 -flex: .ыл<.>
  gramm: freq
 -flex: .эмъяськ<.>
  gramm: fict
 -flex: .емъяськ<.>
  gramm: fict
  regex-prev: ^.*[бвгжӟӝйкмпрфхцчӵшщаеёиӥоӧуыэюя][<>.]*$
 -flex: .ыт<.>//.эт<.>//.т<.>
  gramm: caus
 -flex: .ет<.>
  gramm: caus
  regex-prev: ^.*[бвгжӟӝйкмпрфхцчӵшщаеёиӥоӧуыэюя][<>.]*$
 -flex: .скыл<.>//.ӥськыл<.>
  gramm: pass,freq
 -flex: .иськыл<.>
  gramm: pass,freq
  regex-prev: ^.*[бвгжӟӝйкмпрфхцчӵшщаеёиӥоӧуыэюя][<>.]*$
 -flex: .ылӥськ<.>
  gramm: freq,pass
 -flex: .ылэмъяськ<.>
  gramm: freq,fict
 -flex: .ытэмъяськ<.>//.тэмъяськ<.>
  gramm: caus,fict
 -flex: .скэмъяськ<.>//.ӥськэмъяськ<.>
  gramm: pass,fict
 -flex: .иськэмъяськ<.>
  gramm: pass,fict
  regex-prev: ^.*[бвгжӟӝйкмпрфхцчӵшщаеёиӥоӧуыэюя][<>.]*$
 -flex: .скыт<.>//.ӥськыт<.>
  gramm: pass,caus
 -flex: .иськыт<.>
  gramm: pass,caus
  regex-prev: ^.*[бвгжӟӝйкмпрфхцчӵшщаеёиӥоӧуыэюя][<>.]*$
 -flex: .ытск<.>//.тск<.>//.этск<.>//.ытӥськ<.>//.тӥськ<.>//.этӥськ<.>
  gramm: caus,pass
 -flex: .етск<.>//.етӥськ<.>
  gramm: caus,pass
  regex-prev: ^.*[бвгжӟӝйкмпрфхцчӵшщаеёиӥоӧуыэюя][<>.]*$
 -flex: .ылыт<.>//.ылт<.>
  gramm: freq,caus
 -flex: .ытыл<.>//.тыл<.>
  gramm: caus,freq
 -flex: .ытылӥськ<.>//.тылӥськ<.>
  gramm: caus,freq,pass
 paradigm: Infinitive-I
 paradigm: Verb-pres-I-positive
 paradigm: Verb-past-I-positive
 paradigm: Verb-future-I-positive
 paradigm: Verb-pres-I-negative
 paradigm: Verb-I-negative
 paradigm: Verb-subj-I
 paradigm: Converbs-I
 paradigm: Evidentiality-I
 paradigm: Participles-I
 paradigm: Participles-neg-I
 paradigm: Verb-imp-I

-paradigm: Aspect-I-soft
 -flex: .ьськ<.>//.ьск<.>//.иськ<.>
  gramm: pass
 -flex: .ьыл<.>
  gramm: freq
 -flex: .емъяськ<.>
  gramm: fict
 -flex: .ьыт<.>//.ет<.>//.т<.>
  gramm: caus
 -flex: .ьскыл<.>//.иськыл<.>
  gramm: pass,freq
 -flex: .ьылӥськ<.>
  gramm: freq,pass
 -flex: .ьылэмъяськ<.>
  gramm: freq,fict
 -flex: .ьытэмъяськ<.>//.ьтэмъяськ<.>
  gramm: caus,fict
 -flex: .ьскэмъяськ<.>//.иськэмъяськ<.>
  gramm: pass,fict
 -flex: .ьскыт<.>//.иськыт<.>
  gramm: pass,caus
 -flex: .ьытск<.>//.ьтск<.>//.етск<.>//.ьытӥськ<.>//.ьтӥськ<.>//.етӥськ<.>
  gramm: caus,pass
 -flex: .ьылыт<.>//.ьылт<.>
  gramm: freq,caus
 -flex: .ьытыл<.>//.ьтыл<.>
  gramm: caus,freq
 -flex: .ьытылӥськ<.>//.ьтылӥськ<.>
  gramm: caus,freq,pass
 paradigm: Infinitive-I
 paradigm: Verb-pres-I-positive
 paradigm: Verb-past-I-positive
 paradigm: Verb-future-I-positive
 paradigm: Verb-pres-I-negative
 paradigm: Verb-I-negative
 paradigm: Verb-subj-I
 paradigm: Converbs-I
 paradigm: Evidentiality-I
 paradigm: Participles-I
 paradigm: Participles-neg-I
 paradigm: Verb-imp-I

-paradigm: Aspect-II
 -flex: .ськ<.>//.ск<.>
  gramm: pass
 -flex: .лля<.>
  gramm: freq
 -flex: .мъяськ<.>
  gramm: fict
 -flex: .т<.>
  gramm: caus
 -flex: .ськыл<.>//.скыл<.>
  gramm: pass,freq
 -flex: .лляськ<.>
  gramm: freq,pass
 -flex: .ллямъяськ<.>
  gramm: freq,fict
 -flex: .тэмъяськ<.>
  gramm: caus,fict
 -flex: .ськемъяськ<.>//.скемъяськ<.>
  gramm: pass,fict
 -flex: .ськыт<.>//.скыт<.>
  gramm: pass,caus
 -flex: .тск<.>//.тӥськ<.>
  gramm: caus,pass
 -flex: .ллят<.>
  gramm: freq,caus
 -flex: .тыл<.>
  gramm: caus,freq
 -flex: .тылӥськ<.>
  gramm: caus,freq,pass
 paradigm: Infinitive-I
 paradigm: Verb-pres-I-positive
 paradigm: Verb-past-I-positive
 paradigm: Verb-future-I-positive
 paradigm: Verb-pres-I-negative
 paradigm: Verb-I-negative
 paradigm: Verb-subj-I
 paradigm: Converbs-I
 paradigm: Evidentiality-I
 paradigm: Participles-I
 paradigm: Participles-neg-I
 paradigm: Verb-imp-I


-paradigm: Evidentiality-I
 -flex: .ӥськем
  gramm: evid,1,sg
 -flex: .эм//.эмед
  gramm: evid,2,sg
 -flex: .эм//.эмез
  gramm: evid,3,sg
 -flex: .ӥськеммы
  gramm: evid,1,pl
 -flex: .ӥллям//.ӥллямды
  gramm: evid,2,pl
 -flex: .ӥллям//.ӥллямзы
  gramm: evid,3,pl
 -flex: .иськем
  gramm: evid,1,sg
  regex-prev: ^.*[бвгжӟӝйкмпрфхцчӵшщаеёиӥоӧуыэюя][<>.]*$
 -flex: .ем//.емед
  gramm: evid,2,sg
  regex-prev: ^.*[бвгжӟӝйкмпрфхцчӵшщаеёиӥоӧуыэюя][<>.]*$
 -flex: .ем//.емез
  gramm: evid,3,sg
  regex-prev: ^.*[бвгжӟӝйкмпрфхцчӵшщаеёиӥоӧуыэюя][<>.]*$
 -flex: .иськеммы
  gramm: evid,1,pl
  regex-prev: ^.*[бвгжӟӝйкмпрфхцчӵшщаеёиӥоӧуыэюя][<>.]*$
 -flex: .иллям//.иллямды
  gramm: evid,2,pl
  regex-prev: ^.*[бвгжӟӝйкмпрфхцчӵшщаеёиӥоӧуыэюя][<>.]*$
 -flex: .иллям//.иллямзы
  gramm: evid,3,pl
  regex-prev: ^.*[бвгжӟӝйкмпрфхцчӵшщаеёиӥоӧуыэюя][<>.]*$

-paradigm: Evidentiality-I-soft
 -flex: .иськем
  gramm: evid,1,sg
 -flex: .ем//.емед
  gramm: evid,2,sg
 -flex: .ем//.емез
  gramm: evid,3,sg
 -flex: .иськеммы
  gramm: evid,1,pl
 -flex: .иллям//.иллямды
  gramm: evid,2,pl
 -flex: .иллям//.иллямзы
  gramm: evid,3,pl


-paradigm: Evidentiality-II
 -flex: .ськем
  gramm: evid,1,sg
 -flex: .м//.мед
  gramm: evid,2,sg
 -flex: .м//.мез
  gramm: evid,3,sg
 -flex: .ськеммы
  gramm: evid,1,pl
 -flex: .ллям//.ллямды
  gramm: evid,2,pl
 -flex: .ллям//.ллямзы
  gramm: evid,3,pl


-paradigm: Infinitive-I
 -flex: .ыны
  gramm: inf

-paradigm: Infinitive-I-soft
 -flex: .ьыны
  gramm: inf

-paradigm: Infinitive-II
 -flex: .ны
  gramm: inf

